Minutes et répertoires du notaire Jean-Baptiste MINGUET, 12 avril 1783 - 1er septembre 1798 (étude V)
Archives nationales
- Répertoire(s) de Jean-Baptiste MINGUET, 12 avril 1783 - 1er septembre 1798; MC/RE/V/9 - MC/RE/V/10
  - Répertoire. 1783, 12 avril - 1789, 30 mai, 12 avril 1783 - 30 mai 1789; MC/RE/V/9
    - Contrat de mariageentre le sieur Grégoire et la demoiselle Clérambourg, 20 décembre 1785
      contrat de mariage; Gregoire (sieur); Clerambourg (demoiselle)
    - Acte de célébration de mariage déposé du sieur Louis Etienne Roux, bourgeois de Paris et de Marie Charlotte Tournay, 22 décembre 1785
      acte d'état civil; dépôt de pièces; Roux, Louis-Etienne; Tournay, Marie-Charlotte
    - Notoriété en rectification des noms du sieur Pierre Tiphaine, 2 janvier 1786
      notoriété; Tiphaine, Pierre
    - Inventaire après décès de Monsieur Luyné, 2 janvier 1786
      inventaire après décès; Luyne (monsieur)
    - Contrat de mariage entre le sieur Lucien et la demoiselle Leconnétable, 3 janvier 1786
      contrat de mariage; Lucien (sieur); Leconnetable (demoiselle)
    - Inventaire après décès du sieur Bourdier, 7 janvier 1786
      inventaire après décès; Bourdier (sieur)
    - Inventaire après décès de Catherine Sériot, femme Bachelle, 7 janvier 1786
      inventaire après décès; Seriot, Catherine; Bachelle (femme)
    - Notoriété en rectification des noms de Monsieur Guilliot, 10 janvier 1786
      notoriété; Guilliot (monsieur)
    - Inventaire après décès de la femme Soullier, 13 janvier 1786
      inventaire après décès; Soullier (femme)
    - Contrat de mariage entre le sieur Daumery et la demoiselle Maquignon, 14 janvier 1786
      contrat de mariage; Daumery (sieur); Maquignon (demoiselle)
    - Contrat de mariage entre le sieur Dugayve et la demoiselle Baries, 15 janvier 1786
      contrat de mariage; Dugayve (sieur); Baries (demoiselle)
    - Dépôt du certificat de vie du sieur Morange, 18 janvier 1786
      notoriété; dépôt de pièces; Morange (sieur)
    - Dépôt du certificat de vie du sieur Hopton, 19 janvier 1786
      notoriété; dépôt de pièces; Hopton (sieur)
    - Contrat de mariage entre le sieur Lasnier et la demoiselle Desforges, 20 janvier 1786
      contrat de mariage; Lasnier (sieur); Desforges (demoiselle)
    - Contrat de mariageentre le sieur Soulier et la demoiselle Maraud, 23 janvier 1786
      contrat de mariage; Soulier (sieur); Maraud (demoiselle)
    - Contrat de mariage entre le sieur Foulon et la demoiselle Girardin, 23 janvier 1786
      contrat de mariage; Foulon (sieur); Girardin (demoiselle
    - Contrat de mariage entre le sieur Jolly et la demoiselle Dhervilly, 26 janvier 1786
      contrat de mariage; Jolly (sieur); Dhervilly (demoiselle)
    - Testament de Marie Madelaine Fégu, 29 janvier 1786
      testament; Fegu, Marie-Madelaine
    - Notoriété concernant la succession du sieur Mortel, 1er février 1786
      notoriété; Mortel (sieur)
    - Notoriété en rectification des noms de la demoiselle Hadancourt, 3 février 1786
      notoriété; Hadancourt (demoiselle)
    - Notoriété en rectification des noms de la veuve Quéru, 4 février 1786
      notoriété; Queru (veuve)
    - Inventaire après décès de la dame Jacrin, 7 février 1786
      inventaire après décès; Jacrin (dame)
    - Contrat de mariage entre le sieur Riquelle et la demoiselle Delille, veuve Aubry, 12 février 1786
      contrat de mariage; Riquelle (sieur); Delille (demoiselle); Aubry (veuve)
    - Contrat de mariage entre le sieur Kromnenceker et la demoiselle Fourcault, 13 février 1786
      contrat de mariage; Kromnenceker (sieur); Fourcault (demoiselle)
    - Inventaire après décès du sieur Le Breton, 14 février 1786
      inventaire après décès; Le Breton (sieur)
    - Inventaire après décès du sieur Tiphaine, 14 février 1786
      inventaire après décès; Tiphaine (sieur)
    - Contrat de mariage entre le sieur Trimoulez et la dame Baroche, veuve Dufresne, 18 février 1786
      contrat de mariage; Trimoulez (sieur); Baroche (dame); Dufresne (veuve)
    - Contrat de mariage entre le sieur Glaudieu et la demoiselle Lamandez, 24 février 1786
      contrat de mariage; Glaudieu (sieur); Lamandez (demoiselle)
    - Inventaire après décès du sieur Morise, 25 février 1786
      inventaire après décès; Morise (sieur)
    - Contrat de mariageentre le sieur Dumas et la demoiselle Perron, 26 février 1786
      contrat de mariage; Dumas (sieur); Perron (demoiselle)
    - Contrat de mariageentre le sieur Groux et la demoiselle Renault Duclos, 27 février 1786
      contrat de mariage; Groux (sieur); Renault Duclos (demoiselle)
    - Testament de Maître Crocquet de Beauruisseau, 2 mars 1786
      testament; Crocquet de Beauruisseau (maître)
    - Notoriété après le décès du sieur Ticque, 3 mars 1786
      notoriété; Ticque (sieur)
    - Dépôt du certificat de vie de la demoiselle Quinault de Bligny, 3 mars 1786
      notoriété; dépôt de pièces; Quinault de Bligny (demoiselle)
    - Inventaire après décès de la dame veuve Ligeru de Fricey, 4 mars 1786
      inventaire après décès; Ligeru de Fricey (veuve)
    - Inventaire après décès du sieur Masson, huissier, 7 mars 1786
      inventaire après décès; Masson (sieur); huissier de justice
    - Inventaire après décès de la dame Forest, 8 mars 1786
      inventaire après décès; Forest (dame)
    - Inventaire après décès de Monsieur Crocquet de Beauruisseau, 9 mars 1786
      inventaire après décès; Crocquet de Beauruisseau (monsieur)
    - Contrat de mariage entre le sieur Benoist et la demoiselle Rabier, 15 mars 1786
      contrat de mariage; Benoist (sieur); Rabier (demoiselle)
    - Notoriété en rectification des noms du sieur Labbé, 17 mars 1786
      notoriété; Labbe (sieur)
    - Notoriété concernant Monsieur de Sandrecourt, 17 mars 1786
      notoriété; Sandrecourt (monsieur de)
    - Inventaire après décès de Madeleine Priez, veuve en premières noces de Giat, et veuve en secondes noces de Latour, 20 mars 1786
      inventaire après décès; Priez, Madeleine; Giat (veuve); Latour (veuve)
    - Notoriété concernant les sieur et dame Ageron, 20 mars 1786
      notoriété; Ageron (sieur); Ageron (dame)
    - Inventaire après décès du sieur François Regnault, 22 mars 1786
      inventaire après décès; Regnault, François
    - Notoriété concernant les sieur et demoiselle Lenormand, 24 mars 1786
      notoriété; Lenormand (sieur); Lenormand (demoiselle)
    - Notoriété constatant les héritiers du sieur Hemet, 27 mars 1786
      notoriété; Hemet (sieur)
    - Notoriété en rectification des noms de Monsieur de Villers, 30 mars 1786
      notoriété; Villers (monsieur de)
    - Notoriété constatant que Monsieur et Madame de Sandrecourt n'ont point eu d'enfants de leur mariage, 1er avril 1786
      notoriété; Sandrecourt (monsieur de); Sandrecourt (madame de)
    - Contrat de mariage entre le sieur Payeur et la demoiselle Galliet, 3 avril 1786
      contrat de mariage; Payeur (sieur); Galliet (demoiselle)
    - Inventaire après décès du sieur Dècle, 5 avril 1786
      inventaire après décès; Decle (sieur)
    - Testament de la demoiselle Wandadelbeck épouse de Monsieur de Sandrecourt, 15 avril 1786
      testament; Wandadelbeck (demoiselle); Sandrecourt (monsieur de)
    - Notoriété constatant l'absence du sieur Le Cor, 19 avril 1786
      notoriété; Le Cor (sieur)
    - Contrat de mariage entre le sieur Corby et la demoiselle Despreze, 21 avril 1786
      contrat de mariage; Corby (sieur); Despreze (demoiselle)
    - Contrat de mariage entre le sieur Bonet et la demoiselle Petit, 24 avril 1786
      contrat de mariage; Bonet (sieur); Petit (demoiselle)
    - Contrat de mariageentre le sieur Bertini et la demoiselle Noblot, 27 avril 1786
      contrat de mariage; Bertini (sieur); Noblot (demoiselle)
    - Inventaire après décès de Monsieur de Sandrecourt, 28 avril 1786
      inventaire après décès; Sandrecourt (monsieur de)
    - Notoriété en rectification des noms de la dame Cornu, 29 avril 1786
      notoriété; Cornu (dame)
    - Inventaire après décès du sieur Piron, 29 avril 1786
      inventaire après décès; Piron (sieur)
    - Contrat de mariage entre le sieur Schisler et la dame Noblot, 30 avril 1786
      contrat de mariage; Schisler (sieur); Noblot (dame)
    - Notoriété concernant la succession du sieur Niodot, 1er mai 1786
      notoriété; Niodot (sieur)
    - Inventaire après décès du sieur Magne, 4 mai 1786
      inventaire après décès; Magne (sieur)
    - Notoriété concernant la succession du sieur Julienne, 4 mai 1786
      notoriété; Julienne (sieur)
    - Inventaire après décès de la demoiselle Camet, femme Delaisne, 5 mai 1786
      inventaire après décès; Camet (demoiselle); Delaisne (femme)
    - Notoriété en rectification des noms de la demoiselle Claire Sage, 9 mai 1786
      notoriété; Sage, Claire
    - Notoriété après le décès du sieur Coquelin, 11 mai 1786
      notoriété; Coquelin (sieur)
    - Inventaire après décès de François Lenoir, 11 mai 1786
      inventaire après décès; Lenoir, François
    - Notoriété après le décès de Madame de Sandrecourt, 12 mai 1786
      notoriété; Sandrecourt (madame de)
    - Testament de Monsieur l'abbé Bosc, 13 mai 1786
      testament; Bosc (monsieur l' abbé); abbé
    - Notoriété en rectification des noms de la demoiselle Delagrière, 16 mai 1786
      notoriété; Delagriere (demoiselle)
    - Notoriété après le décès de Jean Henry Buirette, 17 mai 1786
      notoriété; Buirette, Jean-Henry
    - Notoriété constatant les héritiers du sieur Le Guay, 18 mai 1786
      notoriété; Le Guay (sieur)
    - Testament du sieur David, 19 mai 1786
      testament; David (sieur)
    - Contrat de mariage entre le sieur Letronne et la demoiselle Petit, 22 mai 1786
      contrat de mariage; Letronne (sieur); Petit (demoiselle)
    - Contrat de mariage entre le sieur Le Grangier et la demoiselle Morise, 24 mai 1786
      contrat de mariage; Le Grangier (sieur); Morise (demoiselle)
    - Inventaire après décès de Jeanne Brienne, femme Leblanc, 26 mai 1786
      inventaire après décès; Brienne, Jeanne; Leblanc (femme)
    - Contrat de mariage entre le sieur Aubert et la demoiselle Houllier, 27 mai 1786
      contrat de mariage; Aubert (sieur); Houllier (demoiselle)
    - Notoriété en rectification des noms de Marie Madelaine Loydreau, femme de Buxy, 27 mai 1786
      notoriété; Loydreau, Marie-Madelaine; Buxy (femme)
    - Contrat de mariage entre le sieur Carroué et la demoiselle Boutilly, 27 mai 1786
      contrat de mariage; Carroue (sieur); Boutilly (demoiselle)
    - Notoriété après le décès de la veuve Chaulon, 27 mai 1786
      notoriété; Chaulon (veuve)
    - Contrat de mariage entre le sieur Bourdon de Lalande et la demoiselle Dominique Tiphaine, 28 mai 1786
      contrat de mariage; Bourdon de Lalande (sieur); Tiphaine, Dominique
    - Contrat de mariage entre le sieur Silbères et la demoiselle Millet, 28 mai 1786
      contrat de mariage; Silberes (sieur); Millet (demoiselle)
    - Contrat de mariage entre le sieur Sénéchal et la demoiselle Binot, 29 mai 1786
      contrat de mariage; Senechal (sieur); Binot (demoiselle)
    - Notoriété concernant le sieur Villonne, 30 mai 1786
      notoriété; Villonne (sieur)
    - Dépôt du mortuaire de la dame Bilcoy, 31 mai 1786
      acte d'état civil; dépôt de pièces; Bilcoy (dame)
    - Contrat de mariage entre Monsieur Letendre et Mademoiselle Pannier, 31 mai 1786
      contrat de mariage; Letendre (monsieur); Pannier (mademoiselle)
    - Inventaire après décès du sieur Blot, 1er juin 1786
      inventaire après décès; Blot (sieur)
    - Dépôt du baptistaire de Madame de Malherbe, 2 juin 1786
      acte d'état civil; dépôt de pièces; Malherbe (madame de)
    - Notoriété après le décès du sieur Gérard, 6 juin 1786
      notoriété; Gerard (sieur)
    - Contrat de mariage entre le sieur Caurant et la demoiselle Sevin, 9 juin 1786
      contrat de mariage; Caurant (sieur); Sevin (demoiselle)
    - Contrat de mariage entre le sieur Fauconnier et la demoiselle Poutain, 11 juin 1786
      contrat de mariage; Fauconnier (sieur); Poutain (demoiselle)
    - Contrat de mariage entre le sieur Gouberne et la demoiselle Godard, 12 juin 1786
      contrat de mariage; Gouberne (sieur); Godard (demoiselle)
    - Notoriété en rectification des noms de la demoiselle Bureau, 14 juin 1786
      notoriété; Bureau (demoiselle)
    - Inventaire après décès de Madame Tisserand, 14 juin 1786
      inventaire après décès; Tisserand (madame)
    - Notoriété concernant la succession du sieur Trotin, 16 juin 1786
      notoriété; Trotin (sieur)
    - Inventaire après décès du sieur Claude Antoine Royer, 17 juin 1786
      inventaire après décès; Royer, Claude-Antoine
    - Contrat de mariage entre le sieur Voillemin et la demoiselle Pierre, 19 juin 1786
      contrat de mariage; Voillemin (sieur); Pierre (demoiselle)
    - Notoriété en rectification des noms du sieur Rignault, 19 juin 1786
      notoriété; Rignault (sieur)
    - Notoriété concernant la succession du sieur Bellervix, 23 juin 1786
      notoriété; Bellervix (sieur)
    - Contrat de mariage entre le sieur Lerroy et la demoiselle Héry, 25 juin 1786
      contrat de mariage; Lerroy (sieur); Hery (demoiselle)
    - Notoriété concernant la succession de la dame de la Riberette, 26 juin 1786
      notoriété; La Riberette (dame de)
    - Notoriété en rectification des noms de la demoiselle Cauchon, veuve Rose, 27 juin 1786
      notoriété; Cauchon (demoiselle); Rose (veuve)
    - Notoriété en rectification des noms du sieur Chicôlet de Corbigny, 29 juin 1786
      notoriété; Chicolet de Corbigny (sieur)
    - Notoriété en rectifiant des noms de plusieurs des héritiers du sieur Fontaine, 30 juin 1786
      notoriété; Fontaine (sieur)
    - Notoriété en rectification des noms de Madame Vatry, 1er juillet 1786
      notoriété; Vatry (madame)
    - Contrat de mariage entre le sieur Morel et la demoiselle Barbier, 2 juillet 1786
      contrat de mariage; Morel (sieur); Barbier (demoiselle)
    - Inventaire après décès de Marie Louise Alix, femme Rosset, 3 juillet 1786
      inventaire après décès; Alix, Marie-Louise; Rosset (femme)
    - Contrat de mariage entre le sieur Avellin Relief et la demoiselle Le Roy, 7 juillet 1786
      contrat de mariage; Relief, Avellin; Le Roy (demoiselle)
    - Notoriété en rectification des noms de Nicolas Louis Bauchene, 10 juillet 1786
      notoriété; Bauchene, Nicolas-Louis
    - Dépôt du certificat de vie du sieur Dazemar, 10 juillet 1786
      notoriété; dépôt de pièces; Dazemar (sieur)
    - Dépôt du certificat de vie du sieur Franck, 10 juillet 1786
      notoriété; dépôt de pièces; Franck (sieur)
    - Inventaire après décès de Madame Berthelot, 11 juillet 1786
      inventaire après décès; Berthelot (madame)
    - Notoriété en rectification les noms des sieur et demoiselle Duflos, 12 juillet 1786
      notoriété; Duflos (sieur); Duflos (demoiselle)
    - Notoriété constatant les héritiers du sieur Desenne, 14 juillet 1786
      notoriété; Desenne (sieur)
    - Notoriété constatant les héritiers du sieur Bordenave, 17 juillet 1786
      notoriété; Bordenave (sieur)
    - Contrat de mariage entre le sieur Gillet et la demoiselle Villiard, 17 juillet 1786
      contrat de mariage; Gillet (sieur); Villiard (demoiselle)
    - Contrat de mariageentre le sieur Delorme et la veuve Robin, 20 juillet 1786
      contrat de mariage; Delorme (sieur); Robin (veuve)
    - Notoriété après le décès de Marie Suzanne Nicque, 22 juillet 1786
      notoriété; Nicque, Marie-Suzanne
    - Notoriété concernant les sieurs Boudot et Minard, 26 juillet 1786
      notoriété; Boudot (sieur); Minard (sieur)
    - Contrat de mariage entre le sieur Moury et la demoiselle Defontaine, 26 juillet 1786
      contrat de mariage; Moury (sieur); Defontaine (demoiselle)
    - Testament de Denis Masson, 26 juillet 1786
      testament; Masson, Denis
    - Inventaire après décès de Madame Motard, 26 juillet 1786
      inventaire après décès; Motard (madame)
    - Notoriété constatant les héritiers Dethisse, 28 juillet 1786
      notoriété; Dethisse (héritiers)
    - Testament de la demoiselle veuve Dehoule, 28 juillet 1786
      testament; Dehoule (veuve)
    - Contrat de mariage entre le sieur Piéton et la demoiselle Maret, 30 juillet 1786
      contrat de mariage; Pieton (sieur); Maret (demoiselle)
    - Contrat de mariageentre le sieur Delachaussée et la demoiselle Gasteau, 30 juillet 1786
      contrat de mariage; Delachaussee (sieur); Gasteau (demoiselle)
    - Notoriété concernant les héritiers des sieur et dame Gibert, 31 juillet 1786
      notoriété; Gibert (sieur); Gibert (dame)
    - Dépôt du certificat de vie du sieur Fizureux, 1er août 1786
      notoriété; dépôt de pièces; Fizureux (sieur)
    - Notoriété après le décès du sieur Paul Alexis Mangenest, 4 août 1786
      notoriété; Mangenest, Paul-Alexis
    - Notoriété constatant les héritiers du sieur Charles Roux, 8 août 1786
      notoriété; Roux, Charles
    - Inventaire après décès du sieur Guillain Blond, 8 août 1786
      inventaire après décès; Blond, Guillain
    - Inventaire après décès de Monsieur l'abbé Bosc, 9 août 1786
      inventaire après décès; Bosc (monsieur L'Abbé); abbé
    - Contrat de mariage entre le sieur Debiesse et la demoiselle Drouin, 10 août 1786
      contrat de mariage; Debiesse (sieur); Drouin (demoiselle)
    - Inventaire après décès du sieur Verdier, 11 août 1786
      inventaire après décès; Verdier (sieur)
    - Notoriété constatant l' héritier du sieur Vovoque, 11 août 1786
      notoriété; Vovoque (sieur)
    - Notoriété en rectification des noms de Madame Bureau, 12 août 1786
      notoriété; Bureau (madame)
    - Notoriété en rectification des noms du sieur Beaurepaire, 14 août 1786
      notoriété; Beaurepaire (sieur)
    - Notoriété constatant l'héritier du sieur Grange, 16 août 1786
      notoriété; Grange (sieur)
    - Notoriété en rectification des noms du sieur Girard, 16 août 1786
      notoriété; Girard (sieur)
    - Notoriété en rectification des noms de Madame Hemet, 18 août 1786
      notoriété; Hemet (madame)
    - Contrat de mariageentre le sieur Soubrié et la demoiselle Polac, 21 août 1786
      contrat de mariage; Soubrie (sieur); Polac (demoiselle)
    - Notoriété constatant les héritiers de Madame veuve Delavenne de La Monille, 22 août 1786
      notoriété; Delavenne de La Monille (veuve)
    - Notoriété et dépôt du mortuaire du sieur Picard, 24 août 1786
      acte d'état civil; dépôt de pièces; notoriété; Picard (sieur)
    - Contrat de mariage entre le sieur Verdin et la demoiselle Parain, 25 août 1786
      contrat de mariage; Verdin (sieur); Parain (demoiselle)
    - Notoriété après le décès de la demoiselle Barbey, 29 août 1786
      notoriété; Barbey (demoiselle)
    - Dépôt du mortuaire de la dame Denyau, 30 août 1786
      acte d'état civil; dépôt de pièces; Denyau (dame)
    - Inventaire après décès du sieur Houriez, 30 août 1786
      inventaire après décès; Houriez (sieur)
    - Inventaire après décès de Mademoiselle Signoret, 30 août 1786
      inventaire après décès; Signoret (mademoiselle)
    - Inventaire après décès de la demoiselle Dubois, 31 août 1786
      inventaire après décès; Dubois (demoiselle)
    - Inventaire après décèsD de Madame Bourgeois, 13 septembre 1786
      inventaire après décès; dépôt de pièces; Bourgeois (madame)
    - Contrat de mariage entre le sieur Lheureux et la demoiselle Lagné, 14 septembre 1786
      contrat de mariage; Lheureux (sieur); Lagne (demoiselle)
    - Notoriété après le décès de Pierre Le Roy, 15 septembre 1786
      notoriété; Le Roy, Pierre
    - Notoriété après le décès de Monsieur Jourdan, 15 septembre 1786
      notoriété; Jourdan (monsieur)
    - Contrat de mariage entre le sieur Vallée et la demoiselle Vitallier, 17 septembre 1786
      contrat de mariage; Vallee (sieur); Vitallier (demoiselle)
    - Notoriété en rectification des noms des sieur et dame Bourgeoise, 19 septembre 1786
      notoriété; Bourgeoise (sieur); Bourgeoise (dame)
    - Contrat de mariage entre le sieur Gayot et la demoiselle Fournier, 20 septembre 1786
      contrat de mariage; Gayot (sieur); Fournier (demoiselle)
    - Notoriété constatant les héritiers du sieur Collot, 21 septembre 1786
      notoriété; Collot (sieur)
    - Inventaire après décès du sieur Nicolas André, 23 septembre 1786
      inventaire après décès; Andre, Nicolas
    - Inventaire après décès du sieur Heudelet, 23 septembre 1786
      inventaire après décès; Heudelet (sieur)
    - Notoriété après le décès de la veuve Lardy, 27 septembre 1786
      notoriété; Lardy (veuve)
    - Contrat de mariage entre Monsieur Pincemaille Delaunoy et la demoiselle Miot, 27 septembre 1786
      contrat de mariage; Pincemaille Delaunoy (monsieur); Miot (demoiselle)
    - Notoriété constatant l'héritier du sieur Duval, 28 septembre 1786
      notoriété; Duval (sieur)
    - Inventaire après décès du sieur Perdu, 28 septembre 1786
      inventaire après décès; Perdu (sieur)
    - Inventaire après décès du sieur Mathieu, 29 septembre 1786
      inventaire après décès; Mathieu (sieur)
    - Notoriété concernant les sieurs Lefebvre, 5 octobre 1786
      notoriété; Lefebvre (sieurs)
    - Contrat de mariage entre le sieur Duchesne et la dame veuve Brachet, 11 octobre 1786
      contrat de mariage; Duchesne (sieur); Brachet (veuve)
    - Testament d' Eugène COLMET, 11 octobre 1786
      testament; Colmet, Eugène
    - Contrat de mariage entre le sieur La Croix et la demoiselle Le Bailleur, 16 octobre 1786
      contrat de mariage; La Croix (sieur); Le Bailleur (demoiselle)
    - Contrat de mariage entre le sieur Bodet et la demoiselle Blanchard, 16 octobre 1786
      contrat de mariage; Bodet (sieur); Blanchard (demoiselle)
    - Inventaire après décès de Monsieur Garnier, 17 octobre 1786
      inventaire après décès; Garnier (monsieur)
    - Testament déposé de Monsieur Laurent, avocat au parlement, 18 octobre 1786
      testament; dépôt de pièces; Laurent (monsieur); avocat au parlement (Ancien Régime)
    - Inventaire après décès de Bertrand Morin, 19 octobre 1786
      inventaire après décès; Morin, Bertrand
    - Inventaire après décès du sieur Touzelin, 20 octobre 1786
      inventaire après décès; Touzelin (sieur)
    - Notoriété en rectification des noms des sieur et dame Huisant, 26 octobre 1786
      notoriété; Huisant (sieur); Huisant (dame)
    - Inventaire après décès de Monsieur Laurent, 27 octobre 1786
      inventaire après décès; Laurent (monsieur)
    - Inventaire après décès de Marie Thérèse Mouton, 28 octobre 1786
      inventaire après décès; Mouton, Marie-Thérèse
    - Notoriété en rectification des noms du sieur Ningre Denorale, 29 octobre 1786
      notoriété; Ningre Denorale (sieur)
    - Notoriété après décès du sieur Peletick, 29 octobre 1786
      notoriété; Peletick (sieur)
    - Contrat de mariage entre le sieur Bourgeois et la demoiselle Cornudet, 2 novembre 1786
      contrat de mariage; Bourgeois (sieur); Cornudet (demoiselle)
    - Contrat de mariage entre le sieur Raffard et la demoiselle Thibault, 2 novembre 1786
      contrat de mariage; Raffard (sieur); Thibault (demoiselle)
    - Contrat de mariage entre le sieur Brissot et la veuve Monnier, 2 novembre 1786
      contrat de mariage; Brissot (sieur); Monnier (veuve)
    - Contrat de mariage entre le sieur Dijeon et la demoiselle Ghémar, 6 novembre 1786
      contrat de mariage; Dijeon (sieur); Ghemar (demoiselle)
    - Contrat de mariage entre le sieur Poirier et la demoiselle Bellanger, 9 novembre 1786
      contrat de mariage; Poirier,(sieur); Bellanger (demoiselle)
    - Contrat de mariage entre le sieur Poitevin et la demoiselle Lequesne, 9 novembre 1786
      contrat de mariage; Poitevin (sieur); Lequesne (demoiselle)
    - Notoriété après le décès du sieur Brachet, 11 novembre 1786
      notoriété; Brachet (sieur)